# 成本法计量的投资性房地产部分改建

提问人：kenlove620 时间：2021-01-13 11:14:00
请教陈版，我们有一个投资性房地产是按成本计量，商场里有一个中庭广场本来是露天的，但考虑到下雨或者夏天天热时会影响客流量，所以准备进行露天中庭的改建，准备加一个封顶，但改造期间只有这小块中庭会封闭无法营业，其他商场还是常规运营。
这个封顶工程的成本是否可以资本化在在建工程，完工后直接转入投资性房地产成本？
需要对原来入账的投资性房地产做任何转至在建工程处理吗（无法单独拆分中庭的成本）？
另外，不知是否可以直接做长期待摊费用？
谢谢版大先~

回答人：chenyiwei
由于主要是加盖顶棚，不改变主体结构，不涉及对原有资产的拆除，且其他部分在改建期间照常使用，因此改建期间不转入在建工程，并照常计提折旧。